【裁判字號】    97,訴,197
【裁判日期】    970229
【裁判案由】    毒品危害防制條例
【裁判全文】
臺灣基隆地方法院刑事判決               97年度訴字第197號
公  訴  人  臺灣基隆地方法院檢察署檢察官
被      告  甲○○
                    （現於臺灣基隆監獄執行）
上列被告因違反毒品危害防制條例案件，經檢察官提起公訴（96
年度毒偵字第3233號），被告為有罪之陳述，本院合議庭裁定由
受命法官獨任以簡式審判程序進行審理，並判決如下：
    主  文
甲○○施用第一級毒品，累犯，處有期徒刑壹年。扣案之殘渣袋
參只、塑膠分裝器參支、吸食器（玻璃球）壹只均沒收之。
    事  實
一、甲○○前因施用毒品案件，先後2次經裁定送觀察、勒戒後
    ，均認無繼續施用毒品之傾向，分別由臺灣基隆地方法院檢
    察署檢察官於民國88年5月30日、88年11月22日，以88年度
    偵字第3206號及88年度毒偵字第938號為不起訴處分確定。
    復因施用第二級毒品案件，經送強制戒治，於90年5月15日
    強制戒治執行完畢釋放，先後由臺灣基隆地方法院檢察署檢
    察官聲請簡易判決及提起公訴，分別經本院於89年4月11日
    ，以89年度基簡字第97號判決判處有期徒刑5月，及90年9月
    14 日，以90年度易字第395號判決判處有期徒刑7月確定，
    90年10月9日入監服刑，於91年9月16日縮短刑期交付保護管
    束假釋出獄，於91年11月14日期滿執行完畢。又因施用第一
    級毒品案件，由臺灣基隆地方法院檢察署檢察官以95年度毒
    偵字第305號提起公訴，經本院於95年7月24日，以95年度訴
    字第215號判決。判處有期徒刑8月確定，95年8月31日入監
    執行，甫於96年2月10日期滿執行完畢。再於96年3月間，因
    施用第一、二級毒品案件，由臺灣基隆地方法院檢察署檢察
    官以96年度毒偵字第722號提起公訴，經本院以於96年11月
    19日，以96年度訴字第387號判決判處應執行有期徒刑11月
    確定（現入監執行）。詎其仍不知悔改戒除毒癮，復基於施
    用第一級毒品及第二級毒品之犯意，於96年11月26日上午7
    時10 分許，在其位於基隆市仁愛區○○○路133巷17號8樓
    之住處，將海洛因及安非他命放入玻璃球內燒烤混合施用1
    次，嗣於96年11月26日晚上7時許，警方持搜索票至基隆市
    ○○路178巷1號江松杰住處執行搜索，當場在甲○○身上查
    獲其所持有之殘渣袋3只、塑膠分裝器3支、吸食器（玻璃球
    ）1粒及與本案無關之注射針筒1支，經警採其尿液經送驗結
    果，其尿液中係呈海洛因之嗎啡陽性反應及甲基安非他命類
    之陽性反應後，始查悉上情。
二、案經基隆市警察局警察局第二分局報告臺灣基隆地方法院檢
    察署檢察官偵查起訴。
    理    由
壹、程序事項
    查本件被告甲○○所犯者非為死刑、無期徒刑、最輕本刑為
    3年以上有期徒刑之罪或高等法院管轄第一審案件，其於準
    備程序進行中，先就被訴事實為有罪之陳述，經告知其簡式
    審判程序之旨，並聽取公訴人、被告之意見後，本院業已依
    刑事訴訟法第273條之1第1項之規定，裁定由受命法官獨任
    以簡式審判程序進行本案之審理。
貳、實體事項
一、前揭事實，業據被告於本院審理時坦承不諱，而被告為警查
    獲後於96年11月26日許所採集之尿液檢體，經送請檢驗，結
    果呈海洛因之嗎啡、可待因（由於海洛因在人體內會代謝成
    嗎啡，因此涉嫌海洛因之吸食者，係檢驗其尿液中之嗎啡反
    應）、甲基安非他命類陽性反應，此有臺灣尖端先進生技醫
    藥股份有限公司96年12月5日濫用藥物尿液檢驗報告附卷可
    稽，並有扣案之供施用毒品之殘渣袋3只、塑膠分裝器3支、
    吸食器（玻璃球）1粒足資佐證，足見被告自白施用第一級
    毒品海洛因、第二級毒品安非他命之情節，與事實相符，應
    可採信。綜上所陳，本案事證明確，被告犯行堪可認定，應
    依法論科。
二、論罪科刑：
(一)、查海洛因、安非他命分別係毒品危害防制條例所列管之第一
    級、第二級毒品，此為該條例第2條第2項第1款、第2款所明
    定；又犯毒品危害防制條例第10條施用毒品之罪者，檢察官
    應聲請法院裁定，令被告入勒戒處所觀察、勒戒，經觀察、
    勒戒後，無繼續施用毒品之傾向者，應即釋放，並由檢察官
    為不起訴處分，有繼續施用毒品之傾向者，則由檢察官先聲
    請法院裁定令入戒治處所施以強制戒治，俟強制戒治期滿，
    再行釋放，並由檢察官為不起訴處分；而依前開規定觀察勒
    戒或強制戒治執行完畢釋放後，5年內再犯施用毒品之罪者
    ，檢察官應依法追訴，毒品危害防制條例第20條第1項、第
    2項、第23條第2項分別定有明文。本件被告於戒治期滿執行
    完畢釋放後5年內，於90年、95年再犯施用毒品案件，經法
    院判處徒刑，其於5年內再犯本件施用毒品案件，自應依法
    追訴。
(二)、核被告所為，係犯毒品危害防制條例第10條第1項之施用第
    一級毒品罪、同條第2 項之施用第二級毒品罪。被告持有第
    一級毒品海洛因、第二級毒品安非他命之低度行為，應為施
    用毒品之高度行為所吸收，均不另論罪。查被告係以將海洛
    因、安非他命混合玻璃球吸食器，同時施用海洛因及安非他
    命之事實，業據被告陳明在卷，復查無其他可佐被告非同時
    施用上開毒品之積極證據，依「罪證有疑，利歸被告」之證
    據法則，應認被告此部分之陳述與事實相符。則被告以一施
    用毒品之行為，同時施用海洛因及安非他命，觸犯構成要件
    不相同之罪名，為想像競合犯，應從一重之施用第一級毒品
    罪處斷。公訴意旨認上開二罪應分論併罰，容有誤會。又被
    告前曾受如事實欄所載有期徒刑之執行，此有臺灣高等法院
    被告前案紀錄表附卷可考，其於有期徒刑之執行完畢後，5
    年以內故意再犯本件有期徒刑以上之罪，為累犯，應依刑法
    第47條第1項加重其刑。本院審酌被告犯罪之動機、吸食頻
    率、曾有施用毒品之前科仍不知戒除，惟犯罪後坦承犯行，
    且所犯之施用毒品犯行乃戕害自己身心健康，並未危及他人
    等一切情狀，量處如主文所示之刑。
(三)、扣案之殘渣袋3只、塑膠分裝器3支、吸食器（玻璃球）1粒
    係供施用毒品之用，業據被告供明在卷，爰依刑法第38條第
    1項第2款均沒收之。另扣案之注射針筒1支，因被告供稱係
    以吸食器（玻璃球）施用，並非供作施用毒品工具，爰不予
    宣告沒收。
據上論斷，應依刑事訴訟法第273條之1第1項、第299條第1項前
段，毒品危害防制條例第10條第1項、第2項，刑法第11條前段、
第47條第1項、第55條、第38條第1項第2款，判決如主文。
本案經檢察官乙○○到庭執行職務。
中    華    民    國    97    年    2     月    29    日
                  刑事第二庭法  官  陳伯厚
以上正本證明與原本無異。
如不服本判決應於收受本判決後10日內向本院提出上訴書狀，其
未敘述上訴理由者，並得於提起上訴後10日內向本院補提理由書
狀（均須按他造當事人之人數附繕本）「切勿逕送上級法院」。
中    華    民    國    97    年    2     月    29    日
                            書記官  黃士元
附錄論罪法條：
毒品危害防制條例第10條
施用第一級毒品者，處 6 月以上 5 年以下有期徒刑。
施用第二級毒品者，處 3 年以下有期徒刑。


司法院資訊處製作；財團法人民間司法改革基金會備份。
